最高法院刑事判決                              八十八年度台上字第二三八二號
    上  訴  人  甲○○
右上訴人因走私案件，不服台灣高等法院台南分院中華民國八十八年一月六日第二審
判決（八十七年度重上更(三)字第三三六號，起訴案號：台灣台南地方法院檢察署八十
四年度偵字第七四四九、八○七四號），提起上訴，本院判決如左：
    主  文
上訴駁回。
    理  由
按刑事訴訟法第三百七十七條規定，上訴於第三審法院，非以判決違背法令為理由，
不得為之。是提起第三審上訴，應以原判決違背法令為理由，係屬法定要件。如果上
訴理由狀並未依據卷內訴訟資料，具體指摘原判決不適用何種法則或如何適用不當，
或所指摘原判決違法情事，顯與法律規定得為第三審上訴理由之違法情形，不相適合
時，均應認其上訴為違背法律上之程式，予以駁回。本件上訴人甲○○上訴意旨略稱
：原判決認定上訴人涉犯共同運送私運制物品進口逾公告數額之走私物品未遂罪，判
處有期徒刑七月，固有其據，惟量刑僅於理由內概稱「爰分別審酌被告等各自犯罪之
動機、目的、手段、年齡、智識程度、職業、所生危害、犯罪後態度等一切情狀，各
處如主文第二、三項所示之刑，以資懲儆」，並未就個案說明各該事項之具體情形，
自有判決理由不備之違法。又上訴人純係幫忙劉志宏，自身無利益，其行固屬不是，
但無再犯之虞，應為緩刑之諭知，以啟自新之道云云。
惟查刑罰之輕重，係事實審法院裁量權之行使，苟已斟酌刑法第五十七條各款情形而
未逾越法定刑度，即不得遽指為違法。本件原判決對於上訴人甲○○所犯之罪，既已
說明其審酌上訴人犯罪之動機、目的、手段、所生危害及犯後態度等一切情狀，而後
量處其刑罰，顯已審酌其犯罪一切情形及注意刑法第五十七條所列事項，為量刑之標
準，且未逾越法定刑度，難謂其有理由不備之違法情形。至緩刑之宣告，除應具備一
定條件外，並須有可認為以暫不執行刑罰為適當之情形，始得為之，亦屬法院裁判時
得依職權自由裁量之事項，當事人不得以原審未諭知緩刑指為違法，而本件上訴意旨
所指摘原判決違法情事，既顯與法律規定得為第三審上訴理由之違法情形，不相適合
，應認其上訴為違背法律上之程式，予以駁回，則對其所宣告之刑罰，有無以暫不執
行為適當，亦無從加以審酌，上訴意旨請為緩刑之諭知，難認有據。
據上論結，應依刑事訴訟法第三百九十五條前段，判決如主文。
中      華      民      國    八十八    年      五      月     十三     日
                              最高法院刑事第十庭
                                  審判長法官  莊  登  照
                                        法官  洪  明  輝
                                        法官  蔡  清  遊
                                        法官  黃  一  鑫
                                        法官  林  秀  夫
      右正本證明與原本無異
                                              書  記  官
中      華      民      國    八十八    年      五      月     十九     日
